臺灣士林地方法院民事裁定　　　　　　　　　　　　　九十三年度財管字第七九號
　　聲　請　人　台北縣汐止市農會
　　法定代理人　呂山松
　　代　理　人　陳林志
右聲請人聲請指定被繼承人甲○○遺產管理人事件，本院裁定如下：
    主      文
指定曾淑敏（女，民國四十一年四月二十七日生、
三二三號，住台北縣汐止市○○街六九巷八號三樓）為被繼承人甲○○之遺產管理人
。
准對被繼承人甲○○（男，民國三十六年八月十四日生，
八三八八六五號，生前住台北縣汐止市○○街六九巷八號三樓，民國九十年二月二十
三日死亡）之大陸地區以外之繼承人為承認繼承之公示催告。
被繼承人甲○○之大陸地區以外之繼承人，應自前項公示催告最後登載新聞紙之日起
壹年內承認繼承。上述期限屆滿，無繼承人承認繼承時，被繼承人甲○○之遺產，於
清償債權並交付遺贈物後，如有剩餘即歸屬國庫。
    理      由
一、按繼承開始時，繼承人有無不明，而無親屬會議或親屬會議未於一個月內選定遺
    產管理人者，利害關係人得聲請法院選任遺產管理人，並由法院依公示催告程序
    ，定六個月以上之期限，公告繼承人，命其於期限內承認繼承，民法第一千一百
    七十七條、第一千一百七十八條第一項、第二項規定甚明。
二、本件聲請意旨略以：被繼承人甲○○於生前邀同其配偶曾淑敏連帶向聲請人借款
    新台幣三百萬元，惟因被繼承人甲○○業已死亡，而其法定繼承人均拋棄繼承，
    又無親屬會議，致無法依民法第一千一百七十七條選定遺產管理人，聲請人之債
    權一直無法行使，故聲請指定曾淑敏為被繼承人之遺產管理人等語。
三、經查，聲請人主張被繼承人甲○○生前向其借款尚未償還，卻於九十年二月間死
    亡，其法定繼承人均拋棄繼承等事實，業據提出
    一一八九字第一四七一○號債權憑證影本、扺押權設定契約書影本、本院九十年
    十一月二十六日士院儀民科第四○四三四號函影本、本院九十三年八月十三日士
    院儀家親九十三繼八三字第一一○九二號函影本為證，並經本院調借九十年度繼
    字第一六七號、九十三年繼字第八三號聲請拋棄繼承事件卷宗核閱無誤，則聲請
    人為被繼承人甲○○之債權人，其以利害關係人身分聲請指定被繼承人甲○○之
    遺產管理人，洵屬有據。本院審酌曾淑敏為被繼承人之配偶，雖已拋棄繼承被繼
    承人之遺產，但就被繼承人財產狀況應仍較他人清楚，且經其到庭表明願擔任被
    繼承人遺產管理人，爰指定曾淑敏為被繼承人之遺產管理人，並為承認繼承之公
    示催告。
中　　　華　　　民　　　國　　九十三　　年　　 十二 　　月　　 三十 　　日
                                        臺灣士林地方法院家事法庭
                                            法      官  陳麗芬
右為正本係照原本作成。
如對本裁定抗告，應於裁定送達後十日內向本院提出抗告狀。
中　　　華　　　民　　　國　　九十三　　年　　 十二 　　月　　 三十 　　日
                                            法院書記官  吳小平
